# 请教陈版：土地、房屋盘盈的入账价值问题

提问人：nenhui 时间：2020-07-08 16:26:00
请教陈版，公司现盘盈土地、房屋各一处，其中土地的权证取得日期为 2009 年 5 月、房屋的权证取得日期为 2012 年 1月；资产是其他国有企业过来，当时无入账参考价值，也未评估入账。
1 、请问是否可以 2020 年 6 月为基准日进行评估后的现时公允价值入账？
2 、还是必需要追溯到取得权证日期（ 2009 年 5 月、 2012 年 1 月）为评估基准日进行评估？追溯取得 2009 年、 2012 年的评估价值。
3 、如果只能取得 2020 年 6 月的评估价值，是否年追溯调整摊销、折旧；但是原值又不是历史成本。同时，资本公积的价值凭空增加了很多，是否合理？
4 、遇到这种情况，应该如何取得入账价值及进行账务处理？

回答人：chenyiwei
理论上应“追溯到取得权证日期（ 2009 年 5 月、 2012 年 1 月）为评估基准日进行评估？追溯取得 2009 年、 2012 年的评估价值”，并据此追溯重述前期报表。如果这样做不切实可行的，才依据 2020 年 6 月（当前）基准日的评估值进行入账，但此时就不应追溯重述前期报表。